Minutes et répertoires du notaire Louis François de SAINT-PAUL, 20 août 1768 - 13 mars 1783 (étude XIX)
Archives nationales
- Minutes de Louis François de SAINT-PAUL, 1768 - 31 mars 1783; MC/ET/XIX/787 - MC/ET/XIX/858
  - Minutes. 1782, novembre - décembre, novembre - décembre 1782; MC/ET/XIX/856
    - Dépôt de l'acte de vie de monsieur Antoine François Martin Marion, gendarme du Roi, sous le titre d'Artois, demeurant au quartier de cette ville de Lunéville, 15 novembre 1782; MC/ET/XIX/856
      notoriété; dépôt de pièces; Lunéville (Meurthe-et-Moselle); Marion, Antoine-François-Martin
    - Acte mortuaire déposé du sieur Pierre Seve, à la requête de Marie Roussel, veuve en premières noces de Pierre Beauvais marchand fripier et en secondes noces, du sieur Pierre Seve, maître marchand tailleur à Paris, paroisse Saint Eustache, 27 novembre 1782; MC/ET/XIX/856
      acte d'état civil; dépôt de pièces; Seve, Pierre; Roussel, Marie; Beauvais, Pierre; commerçant; brocanteur; commerçant
    - Dépôt de pièces famille Savaron de Vaudragon, 27 novembre 1782; MC/ET/XIX/856
      Notoriété constatant le seul héritier de messire Jean François de Savaron de Vaudragon, chevalier lieutenant au régiment de Vexin, maître Jean Pierre Guillaume de Savaron chevalier, son père, demeurant à Lyon. -Dépôt du mortuaire de Jean François Savaron de Vaudragon, natif de Lyon, lieutenant au régiment de Vexin Infanterie, fils de Jean Guillaume Savaron, gentilhomme demeurant à Lyon et de Clémence Philipine La Faye, paroisse Saint Géry de la ville et diocèse d'Arras
      notoriété; acte d'état civil; dépôt de pièces; dépôt de pièces; Lyon (Rhône); Savaron de Vaudragon, Jean-François de Savaron, Jean-Guillaume; La Faye, Clémence-Philipine; Savaron, Jean-Pierre-Guillaume de
    - Dépôt de pièces famille Legendre, 15 décembre 1782; MC/ET/XIX/856
      Dépôt du mortuaire de Jean Pierre Legendre, fils de feu François Legendre et de feue Marie Claire Hourdon, paroisse de Mussegros diocèse de Rouen. - Dépôt du baptistaire de André Eloy Legendre, fils de François Legendre, marchand et ancien trésorier et de Marie Claire Hourdon paroisse Saint Aubin du bourg d' Ecoues, diocèse de Rouen. - Dépôt du baptistaire de Marie Thérèse Legendre, fille de François Legendre, marchand et ancien trésorier et de Marie Claire Hourdon paroisse Saint Aubin du bourg d' Ecoues, diocèse de Rouen. - Dépôt du baptistaire de Georges Antoine Legendre, fils de François Legendre, marchand et ancien trésorier et de Marie Claire Hourdon paroisse Saint Aubin du bourg d' Ecoues, diocèse de Rouen. -dépôt acte célébration de mariage entre le sieur Louis Charles Touzé et la demoiselle Marie Thérèze Legendre, lui, tourneur de droit de la paroisse de Villevert et de fait de celle-ci, de cette paroisse Saint Aubin du bourg d' Ecoues, diocèse de Rouen. - dépôt acte célébration de mariage entre François Eloy Chemin de la paroisse de Mussegros et Marie Françoise Legendre, de cette paroisse Saint Aubin du bourg d' Ecoues, diocèse de Rouen. - dépôt acte célébration de mariage entre François Cellier, journalier et Marie Claire Legendre, paroisse Saint Aubin du bourg d' Ecoues, diocèse de Rouen.
      Dépôt acte célébration de mariage entre le sieur Pierre Monthéry de la paroisse de Coudray, diocèse de Beauvais et Marie Catherine Legendre, paroisse Saint Aubin du bourg d' Ecoues, diocèse de Rouen. - Dépôt du baptistaire de Marie Catherine Legendre, fille de François Legendre marchand et ancien trésorier et de Claire Hourdon, paroisse Saint Aubin du bourg d'Ecoues, diocèse de Rouen. -Notoriété constatant le nombre des héritiers du sieur Jean Pierre Legendre: François Joseph Legendre et Georges Legendre et André Eloy Legendre et Marie Claire Legendre, femme de François Eloy Chemin et Marie Catherine Legendre, femme de Pierre Monthey et Marie Thérèse Legendre femme de Louis Charles Touzé. -
      acte d'état civil; notoriété; dépôt de pièces; Legendre, Jean-Pierre; Legendre, François; Hourdon, Marie-Claire; Legendre, Marie-Thérèse; Legendre, Georges-Antoine; Touze, Louis-Charles; Chemin, François-Eloy; Legendre, Marie-Françoise; Cellier, François; Legendre, Marie-Claire; Monthery, Pierre; Legendre, Marie-Catherine; Legendre, François-Joseph; Legendre, André-Eloy; commerçant; trésorier; tourneur; journalier
  - Minutes. 1783, janvier - mars, janvier - mars 1783; MC/ET/XIX/857
    Attention: certains actes ont été constatés manquants
    1783, janvier à 13 mars: actes passés par-devant Louis-François Saint-Paul.
    1783, 17 à 31 mars: actes passés par-devant Simon Lefebvre.
    - Dépôt de pièces famille Recourt du Sart, 13 janvier 1783; MC/ET/XIX/857
      Dépôt du mortuaire de messire Pierre Florimond Charles Joseph de Recourt, seigneur du Sart, époux en premières noces de dame Antoinette Fremyn, église Notre dame du Sart, diocèse de Reims. - contrat de mariage déposé entre messire Pierre Florimond Charles Joseph de Recourt, chevalier, seigneur du Sart et dame Antoinette Fremyn. -Notoriété portant sentance de tutelle et nommant dame Antoinette Fremyn, veuve de messire Pierre Florimond Charles Joseph de Recourt, chevalier seigneur du Sart, comme tutrice au profit de: maître Antoine Florimond de Recourt et maître Pierre Rémi Joseph de Recourt et maître Michel de Recourt, tous trois chevaliers et mineurs et aussi maître Jean Joseph de Recourt, chevalier, officier au régiment de Chartres Dragon, et demoiselle Marie Antoinette Charlotte de Recourt, tous deux mineurs émancipés. - Acte mortuaire déposé de messire Pierre Florimond Charles Joseph de Recourt, chevalier, seigneur du Sart à la requête de sa veuve. -
      acte d'état civil; dépôt de pièces; contrat de mariage; dépôt de pièces; notoriété; dépôt de pièces; acte d'état civil; dépôt de pièces; dépôt de pièces; Recourt du Sart, Pierre-Florimond-Charles-Joseph de; Fremyn, Antoinette; Recourt, Antoine-Florimond de; Recourt, Pierre-Rémi-Joseph de; Recourt, Michel de; Recourt, Jean-Joseph de; Recourt, Marie-Antoinette-Charlotte de
    - Dépôt de pièces famille Duchesne de Courcelles, 13 janvier 1783; MC/ET/XIX/857
      Notoriété constatant le seul héritier de messire Jean Claude Duchesne, écuyer, seigneur de Courcelles et ancien major commandant de cette ville d'Abbeville: Jean François Abraham Duchesne, chevalier, seigneur de La Motte, son fils. - délivrance de legs de messire Jean Claude Duchesne, seigneur de Courcelles au profit de Jean François Abraham Duchesne, seigneur de La Motte, son fils
      notoriété; dépôt de pièces; délivrance de legs; dépôt de pièces; Abbeville (Somme); Duchesne, Jean-Claude (seigneur de Courcelles); Duchesne, Jean-François-Abraham (seigneur de La Motte)
    - Dépôt de pièces famille de Foix, 16 janvier 1783; MC/ET/XIX/857
      Dépôt du mortuaire de messire Isaac Jean Hubert de Foix, chevalier de Saint Louis, ancien commandant de bataillon au régiment d'infanterie, pensionnaire de S.M. et décédé en la forteresse de Beauchesne, église paroissiale Saint Brice de Sordelles, diocèse d'Avranches. - Notoriété constatant le seul héritier du sieur Jean Hubert de Foix: maître Isaac Jean Hubert de Foix, son fils. - Notoriété constatant le seul héritier de Isaac Jean Hubert de Foix, ancien commandant du bataillon au régiment d'Orléans: le sieur de Foix, seigneur des Touches, son frère
      acte d'état civil; dépôt de pièces; notoriété; dépôt de pièces; Foix, Jean-Hubert de; Foix, Isaac-Jean-Hubert de; Foix des Touches (sieur de)
    - Dépôt de pièces famille Couillard, 6 février 1783; MC/ET/XIX/857
      Dépôt du baptistaire de Louis Charles Couillard, fils de Charles Couillard, serrurier, et de Louise Antoinette Nasse, église royale et paroissiale Notre dame de Versailles, diocèse de Paris. - Dépôt du baptistaire de Jean Thomas Couillard, fils de Charles Couillard, serrurier, et de Louise Antoinette Nasse, église royale et paroissiale Notre dame de Versailles, diocèse de Paris. - Acte mortuaire déposé de François Couillard dit Labrye, maître serrurier à Versailles, à la requête de dame Françoise Aubry, sa veuve, sage femme à Versailles et de celle de Geneviève Françoise Couillard, veuve du sieur Claude Julien, cuisinier à Versailles et du sieur François Couillard dit Labrie, maître serrurier à Versailles et du sieur Guillaume Couillard dit Labrie, marchand fripier à Versailles et de demoiselle Madelaine Couillard dite Labrie, maîtresse sage femme à Versailles et fille majeure, et du sieur Nicolas Mathieu Couillard dit Labrie, valet de chambre de madame la comtesse d'Artois, ses enfants et aussi de Jeanne Catherine Dautigny, fille majeure et de Elie François Dautigny, contrôleur des aides du département d'Hirson et du sieur Antoine Maurice Dautigny, cuisinier à Versailles et de demoiselle Anne Nicole Dautigny, épouse du sieur Bernard Ruault, maître perruquier et du sieur Bernard Couillard dit Labrie, comme tuteur de Catherine Nicole Dautigny et Louis Thomas Dautigny et Pierre Prosper Dautigny à la garde du Roy et autres
      acte d'état civil; dépôt de pièces; dépôt de pièces; Versailles (Yvelines); Hirson (Aisne); Couillard, Louis-Charles; Couillard, Charles; Nasse, Louise-Antoinette; Couillard, Jean-Thomas; Aubry, Françoise; Couillard, Geneviève-Françoise; Julien, Claude; Couillard dit Labrie, François; Couillard, Guillaume; Couillard, Madelaine; Couillard, Nicolas-Mathieu; Dautigny, Jeanne-Catherine; Dautigny, Elie-François; Dautigny, Antoine-Maurice; Dautigny, Anne-Nicole; Ruault, Bernard; Couillard, Bernard; Dautigny, Catherine-Nicole; Dautigny, Louis-Thomas; Dautigny, Pierre-Prosper; serrurier; sage-femme; cuisinier; commerçant; brocanteur; employé de maison; contrôleur (Ancien Régime); coiffeur
    - Dépôt du mortuaire de Anne Françoise Dautigny, épouse de Pierre Charles Vallée, garçon du petit commun de la Reine, demeurant à Versailles paroisse Saint Louis diocèse de Paris, mais mortuaire en la paroisse Saint Pierre aux Boeufs à Paris, 6 février 1783; MC/ET/XIX/857
      acte d'état civil; dépôt de pièces; Versailles (Yvelines); Saint-Pierre-aux-Boeufs (paroisse); Dautigny, Anne-Françoise; Vallee, Pierre-Charles
    - Dépôt de pièces famille Vaillant de Caumodelle, 8 février 1783; MC/ET/XIX/857
      Dépôt du mortuaire de Marie Anne Gertrude Vaillant, fille de feu messire Charles Vaillant, chevalier seigneur de Commondel paroisse Sainte Catherine de la ville d'Abbeville, diocèse d'Amiens. Dépôt du mortuaire de Marie Elisabeth Vaillant, dame de Caumodelle, veuve de messire François Vaillant Chevache, seigneur de Villiers sous Ailly, ancien capitaine de cavalerie au régiment de Brancas, paroisse Saint Aubin de Villiers sous Ailly, diocèse d'Amiens. -
      acte d'état civil; dépôt de pièces; dépôt de pièces; Vaillant, Marie-Anne-Gertrude; Vaillant de Commondel, Charles; Vaillant de Caumodelle, Marie-Elisabeth; Vaillant-Chevache, François
    - Dépôt du mortuaire de dame Marguerite Finet, veuve de noble Maurice d'Arnal, paroisse de Valleraugue, diocèse d'Alais, 8 février 1783; MC/ET/XIX/857
      acte d'état civil; dépôt de pièces; Finet, Marguerite; Arnal, Maurice d'
    - D'épôt de l'acte de vie de demoiselle Marie Catherine Ursulle Delasalle, fille majeure née à Magny en Vexin, paroisse Notre dame et Saint Loup de la ville de Montereau Fault, Yonne, 12 février 1783; MC/ET/XIX/857
      notoriété; dépôt de pièces; Magny-en-Vexin (Val-d'Oise); Delasalle, Marie-Catherine-Ursulle
    - Dépôt de pièces famille Bataillard de La Barre, 26 février 1783; MC/ET/XIX/857
      Notoriété constatant les seuls héritiers de maître Jean Noël Bataillard, avocat au parlement: le sieur Charles Bataillard, bourgeois demeurant à Châlons sur Saône et la demoiselle Emiliane Bataillard, fille majeure demeurant en cette ville, ses enfants. - Dépôt du mortuaire de Jean Noël Bataillard de La Barre, avocat à la cour, paroisse Saint Georges de la ville et diocèse de Châlons sur Saône
      notoriété; acte d'état civil; dépôt de pièces; dépôt de pièces; Bataillard, Jean-Noël; Bataillard, Charles; Bataillard, Emiliane; Bataillard de La Barre, Jean-Noël; avocat au parlement (Ancien Régime)
    - Notoriété constatant le nombre des héritiers de monsieur Rigobert Etienne Murlot, conseiller du Roy, contrôleur général des finances des domaine et bois de Champagne et de feue dame Nicolle Louise Benoist: monsieur Guillaume Nicolas Murlot et dame Marguerite Murlot épouse de messire Jean Nicolas Canelle de Torel, chevalier de Saint Louis, ancien capitaine au régiment de Soisson, ses enfants majeurs, 27 février 1783; MC/ET/XIX/857
      notoriété; dépôt de pièces; Murlot, Rigobert-Etienne; Benoist, Nicolle-Louise; Murlot, Guillaume-Nicolas; Murlot, Marguerite; Canelle de Torel, Jean-Nicolas
    - Dépôt de pièces concernant les sieurs et demoiselle Pingre et le sieur Leroux., 12 mars 1783
      Attention: l'original de l'acte est manquant.
      Date de création de la notice: 2006
      dépôt de pièces; Pingre (sieurs et demoiselle); Leroux (sieur)
  - Minutes (constitutions de rentes publiques). 1768 - 1774, MC/ET/XIX/858
    Rentes remboursables.
    constitution de rente
- Répertoire(s) de Louis François de SAINT-PAUL, 23 juillet 1743 - 13 mars 1783; MC/RE/XIX/4 - MC/RE/XIX/5
  - Répertoire. 1743, 23 juillet - 1774, 18 mars, 23 juillet 1743 - 18 mars 1774; MC/RE/XIX/4
    Répertoire des notaires Charles-Louis Quentin (23 juillet 1743-9 août 1768), Louis François de Saint-Paul (6 septembre 1768-18 mars 1774).
    Répertoire chronologique de Charles-Louis Quentin (23 juillet 1743-9 août 1768).
    Répertoire thématique des titres nouvels de Louis François de Saint-Paul (6 septembre 1768-18 mars 1774).
    Informations concernant le classement et la cotation:
    Le niveau inférieur de description, quand il existe, correspond aux mentions d'actes contenues dans le répertoire. Parmi celles-ci, certaines peuvent y être décrites, de manière plus ou moins détaillée. Pour consulter l'acte proprement dit, il convient de rechercher la cote au niveau des articles (registre ou liasse) des minutes du notaire (cote de type 'MC/ET').
  - Répertoire. 1768, 20 août - 1783, 13 mars, 20 août 1768 - 13 mars 1783; MC/RE/XIX/5
    - Contrat de mariage entre le sieur Chabarrou et la demoiselle Suzanne Vassaux, 12 janvier 1780
      Informations concernant le classement et la cotation du document:
      Attention: la cote de répertoire (de type 'MC/RE') ne permet pas de consulter la minute de l'acte. ll convient de rechercher la cote de la minute (de type 'MC/ET') au niveau des articles (registre ou liasse) de minutes du notaire.
      L'accès aux images numérisées des pages du répertoire se fait au niveau de description supérieur (' Répertoire du notaire '), rubrique ' Consulter les archives numérisées associées'.
      contrat de mariage; Chabarrou (sieur); Vassaux, Suzanne
    - Notoriété concernant la dame Pion veuve Petyan, 12 janvier 1780
      notoriété; Pion (dame); Petyan (veuve)
    - Contrat de mariage entre le sieur Anquetil et la demoiselle Cadoux, 15 janvier 1780
      contrat de mariage; Anquetil (sieur); Cadoux (demoiselle)
    - Contrat de mariage entre le sieur Gérard et la demoiselle Colnet, 16 janvier 1780
      contrat de mariage; Gerard (sieur); Colnet (demoiselle)
    - Inventaire après décès de la dame Allain veuve de François Poton et Auffroye, 20 janvier 1780
      inventaire après décès; Allain (dame); Poton, François; Auffroye (veuve)
    - Inventaire après décès de la dame Cudville veuve Harivel, 24 janvier 1780
      inventaire après décès; Cudville (dame); Harivel (veuve)
    - Inventaire après décès du sieur Lesclapart, 26 janvier 1780
      inventaire après décès; Lesclapart (sieur)
    - Notoriété concernant les héritiers de la dame Tetu, 28 janvier 1780
      notoriété; Tetu (dame)
    - Contrat de mariage entre le sieur Chauvin et la demoiselle Morel, 30 janvier 1780
      contrat de mariage; Chauvin (sieur); Morel (demoiselle)
    - Dépôt de l'acte de mariage du sieur Charten et de la demoiselle Bremard, 31 janvier 1780
      acte d'état civil; dépôt de pièces; Charten (sieur); Bremard (demoiselle)
    - Inventaire après décès du sieur Viel, 8 février 1780
      inventaire après décès; Viel (sieur)
    - Contrat de mariage entre le sieur Sara Desrivieres et la demoiselle Daugy, 10 février 1780
      contrat de mariage; Sara Desrivieres (sieur); Daugy (demoiselle)
    - Inventaire après décès du sieur Legrand, 15 février 1780
      inventaire après décès; Legrand (sieur)
    - Inventaire après décès du sieur Quesnel, 28 février 1780
      inventaire après décès; Quesnel (sieur)
    - Notoriété concernant le sieur Pierre de Chateauneuf et Françoise Lefort sa veuve, 28 février 1780
      notoriété; Chateauneuf, Pierre de; Lefort, Françoise
    - Inventaire après décès du sieur Potelle, 2 mars 1780
      inventaire après décès; Potelle (sieur)
    - Inventaire après décès de la dame Odonnoghue, 7 mars 1780
      inventaire après décès; Odonnoghue (dame)
    - Notoriété concernant le sieur de Roussy, 7 mars 1780
      notoriété; Roussy (sieur de)
    - Dépôt d'acte de vie de la dame Tierney femme du sieur Robart, 9 mars 1780
      notoriété; dépôt de pièces; Tierney (dame); Robart (femme)
    - Notoriété concernant le sieur Lebon, 9 mars 1780
      notoriété; Lebon (sieur)
    - Testament révoqué du sieur Guillaume, 11 mars 1780
      testament; renonciation; Guillaume (sieur)
    - Inventaire après décès du sieur Pierre Viel, 13 mars 1780
      inventaire après décès; Viel, Pierre
    - Depôt du mortuaire du sieur Gallois, 14 mars 1780
      acte d'état civil; dépôt de pièces; Gallois (sieur)
    - Dépôt du mortuaire concernant les sieurs Detaille, Droual, Cholet, Canonget, Legallois et de Senneville, 22 mars 1780
      acte d'état civil; dépôt de pièces; Detaille (sieur); Droual (sieur); Cholet (sieur); Canonget (sieur); Legallois (sieur); Senneville (sieur de)
    - Inventaire après décès du sieur Leclerc, 29 mars 1780
      inventaire après décès; Leclerc (sieur)
    - Contrat de mariage entre le sieur Burel et la demoiselle Gandon, 2 avril 1780
      contrat de mariage; Burel (sieur); Gandon (demoiselle)
    - Inventaire après décès du sieur Santiez, 4 avril 1780
      inventaire après décès; Santiez (sieur)
    - Notoriété concernant les héritiers du sieur Pradillon, 5 avril 1780
      notoriété; Pradillon (sieur)
    - Inventaire après décès des sieur et dame Douy, 5 avril 1780
      inventaire après décès; Douy (sieur); Douy (dame)
    - Dépôt de notoriété concernant le sieur Cornet, 11 avril 1780
      notoriété; dépôt de pièces; Cornet (sieur)
    - Notoriété concernant la succession de la dame Marchant veuve Salmon, 12 avril 1780
      notoriété; Marchant (dame); Salmon (veuve)
    - Notoriété concernant le sieur Delique, 20 avril 1780
      notoriété; Delique (sieur)
    - Contrat de mariage entre le sieur Chalifour et la demoiselle Dutriaux, 24 avril 1780
      contrat de mariage; Chalifour (sieur); Dutriaux (demoiselle)
    - Contrat de mariage entre le sieur Chauvin et la demoiselle Belleville, 24 avril 1780
      contrat de mariage; Chauvin (sieur); Belleville (demoiselle)
    - Inventaire après décès de la dame Leclaire veuve du sieur Quentin Bavart, 27 avril 1780
      inventaire après décès; Leclair (dame); Bavart, Quentin (veuve)
    - Contrat de mariage entre le sieur Leblond et la demoiselle Chevenot, 28 avril 1780
      contrat de mariage; Leblond (sieur); Chevenot (demoiselle)
    - Notoriété concernant le sieur Moret, 1er mai 1780
      notoriété; Moret (sieur)
    - Notoriété concernant le sieur Frin et le sieur Desailly, 2 mai 1780
      notoriété; Frin (sieur); Desailly (sieur)
    - Notoriété concernant le sieur Gaultier, 2 mai 1780
      notoriété; Gaultier (sieur)
    - Notoriété concernant la dame Delecey de Changey, 5 mai 1780
      notoriété; Delecey de Changey (dame)
    - Notoriété concernant les héritiers de la dame Watelin femme du sieur Doscourt, 6 mai 1780
      notoriété; Watelin (dame); Doscourt (femme)
    - Contrat de mariage entre le sieur Riquet et la demoiselle Mauvalet, 8 mai 1780
      contrat de mariage; Riquet (sieur); Mauvalet (demoiselle)
    - Contrat de mariage entre le sieur Pigné et la veuve Heurteux, 9 mai 1780
      contrat de mariage; Pigne (sieur); Heurteux (veuve)
    - Inventaire après décès du sieur Seve, 13 mai 1780
      inventaire après décès; Seve (sieur)
    - Dépôt du mortuaire du sieur Cormont, 18 mai 1780
      acte d'état civil; dépôt de pièces; Cormont (sieur)
    - Testament déposé du sieur Cherfils, 25 mai 1780
      testament; dépôt de pièces; Cherfils (sieur)
    - Inventaire après décès du sieur Hamard, 29 mai 1780
      inventaire après décès; Hamard (sieur)
    - Notoriété concernant les héritiers du sieur Michel, 29 mai 1780
      notoriété; Michel (sieur)
    - Notoriété concernant les héritiers Vandebergue, 29 mai 1780
      notoriété; Vandebergue (héritiers)
    - Contrat de mariage entre le sieur Grimoin et la demoiselle Chemise, 2 juin 1780
      contrat de mariage; Grimoin (sieur); Chemise (demoiselle)
    - Inventaire après décès du sieur Fourgon, 7 juin 1780
      inventaire après décès; Fourgon (sieur)
    - Inventaire après décès du sieur Cherfils, 9 juin 1780
      inventaire après décès; Cherfils (sieur)
    - Contrat de mariage entre le sieur Amé et la veuve Meusnier, 10 juin 1780
      contrat de mariage; Ame (sieur); Meusnier (veuve)
    - Contrat de mariage entre le sieur Massé et la demoiselle de Roussy, 11 juin 1780
      contrat de mariage; Masse (sieur); Roussy (demoiselle de)
    - Inventaire après décès du sieur Mollion, 13 juin 1780
      inventaire après décès; Mollion (sieur)
    - Contrat de mariage entre le sieur Gruet et la demoiselle Bucourt, 15 juin 1780
      contrat de mariage; Gruet (sieur); Bucourt (demoiselle)
    - Testament de la veuve Douillet, 17 juin 1780
      testament; Douillet (veuve)
    - Notoriété concernant les héritiers de la dame Delaloy de la Chambre, 26 juin 1780
      notoriété; Delaloy de la Chambre (dame)
    - Notoriété concernant la dame Dourlens épouse du sieur de Villantroys, 27 juin 1780
      notoriété; Dourlens (dame); Villantroys (sieur de)
    - Inventaire après décès de la demoiselle Dedessus Delamarre, 30 juin 1780
      inventaire après décès; Dedessus-Delamarre (demoiselle)
    - Contrat de mariage entre le sieur Ouvrier et la demoiselle Moret, 1er juillet 1780
      contrat de mariage; Ouvrier (sieur); Moret (demoiselle)
    - Contrat de mariage entre le sieur Bosquillon Delamery et la veuve Noel, 2 juillet 1780
      contrat de mariage; Bosquillon-Delamery (sieur); Noel (veuve)
    - Notoriété justifiant des noms du sieur Desfosses, 3 juillet 1780
      notoriété; Desfosses (sieur)
    - Inventaire après décès du sieur Douillon, 11 juillet 1780
      inventaire après décès; Douillon (sieur)
    - Inventaire après décès du sieur Thibert, 11 juillet 1780
      inventaire après décès; Thibert (sieur)
    - Notoriété jusfifiant l'absence du sieur Barbot, 13 juillet 1780
      notoriété; Barbot (sieur)
    - Notoriété concernant les héritiers du sieur Delagrange, 26 juillet 1780
      notoriété; Delagrange (sieur)
    - Notoriété concernant les héritiers de la demoiselle Chambon, 26 juillet 1780
      notoriété; Chambon (demoiselle)
    - Testament déposé de la dame Roettier, 29 juillet 1780
      testament; dépôt de pièces; Roettier (dame)
    - Contrat de mariage entre le sieur Taconet et la demoiselle Parisy, 2 août 1780
      contrat de mariage; Taconet (sieur); Parisy (demoiselle)
    - Inventaire après décès de la dame Roettiers, 2 août 1780
      inventaire après décès; Roettiers (dame)
    - Notoriété justifiant des héritiers de la dame et de la demoiselle Longuestre, 4 août 1780
      notoriété; Longuestre (dames)
    - Inventaire après décès du sieur Lejolivet, 7 août 1780
      inventaire après décès; Lejolivet (sieur)
    - Notoriété constatant les héritiers de la veuve Hunault, 9 août 1780